【裁判字號】    98,訴,1304
【裁判日期】    990118
【裁判案由】    違反毒品危害防制條例
【裁判全文】
臺灣屏東地方法院刑事判決              98年度訴字第1304號
公  訴  人  台灣屏東地方法院檢察署檢察官
被      告  甲○○
上列被告因違反毒品危害防制條例案件，經檢察官提起公訴（
98年度毒偵字第1743號），因被告就被訴事實為有罪之陳述，經
本院告知簡式審判程序意旨，並聽取公訴人及被告之意見後，本
院合議庭裁定由受命法官獨任依簡式審判程序審理，判決如下：
    主  文
甲○○施用第一級毒品，累犯，處有期徒刑捌月；又施用第二級
毒品，累犯，處有期徒刑月。應執行有期徒刑玖月。
    事  實
一、甲○○前因施用毒品案件，經本院95年度毒聲字第50號裁定
    令入勒戒處所施予觀察、勒戒，於民國95年1 月26日入勒戒
    所執行，於95年2 月27日因無繼續施用毒品傾向出所執行完
    畢。又於94年間因犯過失傷害案件，經臺灣桃園地方法院以
    94 年 度桃交簡字第1913號判處有期徒刑2 月確定，於96年
    4 月23日易科罰金執行完畢。詎其仍不知悔改，於前次觀察
    、勒戒執行完畢釋放後5 年內，復基於施用第一級毒品海洛
    因、第二級毒品甲基安非他命之犯意，於98年7 月7 日19時
    許，在屏東縣滿州鄉○○村○○路27之4 號住處，以針筒注
    射之方式，施用第一級毒品海洛因1 次，另以燒烤玻璃球吸
    食器之方式，施用第二級毒品甲基安非他命1 次。嗣於98年
    7 月10日，因另涉竊盜案件為台灣屏東地方法院檢察署檢察
    官訊問後，交警偵辦，經其同意採尿送驗，其尿液中檢出嗎
    啡及甲基安非他命陽性反應，始查悉上情。
二、案經屏東縣政府警察局恆春分局報告台灣屏東地方法院檢察
    署檢察官偵查起訴。
    理  由
一、本件被告所犯係死刑、無期徒刑、最輕本刑為3 年以上有期
    徒刑以外之罪，其於本院準備程序中就前揭被訴事實為有罪
    之陳述，經受命法官告知簡式審判程序之旨，並聽取其與公
    訴人之意見後，本院認無不得或不宜改依簡式審判程序進行
    之處，爰依刑事訴訟法第273 條之1 第1 項、第284 條之1
    ，本院合議庭裁定由受命法官獨任依簡式審判程序審理；又
    簡式審判程序之證據調查，依刑事訴訟法第273 條之2 規定
    ，不受同法第159 條第1 項審判外陳述排除之限制，再被告
    對於卷內之各項證據，亦不爭執證據能力，故卷內所列之各
    項證據，自得作為證據，合先敘明。
二、前揭施用第一級毒品海洛因及第二級毒品甲基安非他命之犯
    罪事實，業據被告甲○○於本院審理時自承不諱，復有台灣
    檢驗科技股份有限公司濫用藥物尿液檢驗報告1 紙扣案足憑
    。足認被告自白施用海洛因及甲基安非他命與事實相符，應
    可採信。
三、按海洛因及甲基安非他命分別為毒品危害防制條例第2 條第
    2 項第1 款、第2 款規定之第一級、第二級毒品，除法律另
    有規定者外，不得持有、施用。核被告甲○○所為，係犯毒
    品危害防制條例第10條第1 項之施用第1 級毒品罪，及同條
    第2 項之施用第2 級毒品罪。其施用前持有海洛因及甲基安
    非他命之低度行為，應各為施用之高度行為所吸收，均不另
    論罪。被告所犯上開2 罪間犯意各別，行為互異，應分別論
    罪，合併處罰。又被告於94年間因犯過失傷害案件，經台灣
    桃園地方法院以94年度桃交簡字第1913號判處有期徒刑2 月
    確定，於96年4 月23日易科罰金執行完畢等情，有台灣高等
    法院被告全國前案紀錄表1 份附卷足按。其於5 年以內再故
    意犯本件有期徒刑以上之罪，依刑法第47條第1 項規定，應
    論以累犯，並加重其刑。
四、爰審酌被告甲○○之年齡、品行、智識程度、犯罪手段、對
    於法益侵害之程度，被告曾因施用毒品而經法院裁定施以觀
    察、勒戒及戒治，又犯本件施用毒品犯行，雖其欠缺悔悟、
    遷善之決心，然因施用毒品僅係戕害其自己身心並無加害他
    人，且此次施用毒品次數僅2 次等一切情狀，分別量處如主
    文所示之刑，並定其應執行之刑。
據上論斷，應依刑事訴訟法第273 條之1 第1 項、第299 條第1
項前段，毒品危害防制條例第10條第1 項、第2 項，刑法第11條
前段、第47條第1 項、第51條第5 款，判決如主文。
本案經檢察官李秀玲到庭執行職務
中    華    民    國    99    年    1     月    18    日
                  刑事第二庭      法  官  簡光昌
以上正本證明與原本無異。
如不服本判決應於收受本判決送達後10日內向本院提出上訴書狀
，其未敘述上訴理由者，並得於提起上訴後20日內向本院補提理
由書狀（均須按他造當事人之人數附繕本）「切勿逕送上級法院
」。
中    華    民    國    99    年    1     月    18    日
                                  書記官  黃佳惠
附錄法條：
毒品危害防制條例第10條
施用第一級毒品者，處 6 月以上 5 年以下有期徒刑。
施用第二級毒品者，處 3 年以下有期徒刑。

司法院資訊處製作；財團法人民間司法改革基金會備份。
